【裁判字號】    98,訴,771
【裁判日期】    990104
【裁判案由】    毒品危害防制條例
【裁判全文】
臺灣苗栗地方法院刑事判決               98年度訴字第771號
公  訴  人  臺灣苗栗地方法院檢察署檢察官
被      告  甲○○
指定辯護人  吳榮昌律師
上列被告因毒品危害防制條例案件，經檢察官提起公訴（98年度
偵字第3431號、98年度偵字第5523號）及移送併案審理（98年度
偵字第5667號），本院判決如下：
    主  文
甲○○犯如附表所示之罪，均累犯，各處如附表所示之刑（含主
刑及從刑），應執行有期徒刑陸年貳月。扣案之門號00000
00000號之行動電話壹支（含SIM 卡壹張）、未扣案之門號
0000000000號之行動電話壹支（含SIM 卡壹張）均沒
收，如全部或一部不能沒收時，追徵其價額或以其財產抵償之；
未扣案因販賣第二、三級毒品所得合計新臺幣伍仟柒佰元沒收之
，如全部或一部不能沒收時，以其財產抵償之。
    犯罪事實
一、甲○○前因竊盜、違反組織犯罪防制條例等案件，經本院先
    後判處有期徒刑3 月、6 月確定，嗣經定應執行有期徒刑8
    月，於民國95年6 月11日縮刑期滿執行完畢。其明知第二級
    毒品安非他命、MDMA（俗稱搖頭丸）及第三級毒品愷他命，
    均係管制之毒品，不得非法販賣，竟基於意圖販賣安非他命
    、MDMA、愷他命以營利之犯意，以其所有持用之0000000000
    、0000000000號行動電話作為聯絡毒品交易之用，以如附表
    所示之價格，於如附表所示之方式，先後於附表所示之時間
    、地點，將安非他命、MDMA、愷他命分別販賣予如附表所示
    之廖文新等人，而取得如附表所示之款項。嗣經警於98年10
    月13日，持本院核發之搜索票前往甲○○位在苗栗縣頭份鎮
    流東里16鄰全家福新村7 號住處，搜扣得甲○○所有之0000
    000000號行動電話1 支（含SIM 卡1 張），而查獲上情。
二、案經臺灣苗栗地方法院檢察署檢察官指揮苗栗縣警察局竹南
    分局調查後報告該署檢察官偵查起訴。
    理  由
壹、證據能力部分
一、按被告以外之人於偵查中向檢察官所為陳述，除顯有不可信
    之情況者外，得為證據，刑事訴訟法第159 條之1 第2 項定
    有明文。偵查中對被告以外之人（包括證人、鑑定人、告訴
    人、被害人及共同被告等）所為之偵查筆錄，或被告以外之
    人向檢察官所提之書面陳述，性質上均屬傳聞證據。惟現階
    段刑事訴訟法規定檢察官代表國家偵查犯罪、實施公訴，依
    法其有訊問被告、證人及鑑定人之權，證人、鑑定人且須具
    結，而實務運作時，檢察官偵查中向被告以外之人所取得之
    陳述，原則上均能遵守法律規定，不致違法取供，其可信度
    極高，職是，被告以外之人前於偵查中已具結而為證述，除
    反對該項供述得具有證據能力之一方，已釋明「顯有不可信
    之情況」之理由外，不宜以該證人未能於審判中接受他造之
    反對詰問為由，即遽指該證人於偵查中之陳述不具證據能力
    。且所謂不可信之情況，法院應審酌被告以外之人於陳述時
    之外在環境及情況，例如：陳述時之心理狀況、有無受到外
    力干擾等，以為判斷之依據。從而，秘密證人A1、A2及證人
    廖文新、饒瑞郎、楊淋灝、彭毓鈞、陳國軒等人經檢察官訊
    問時，係以證人之身分陳述，經告以具結義務及偽證處罰後
    ，於命證人朗讀結文後具結，其係於負擔偽證罪之處罰心理
    下證述，並以具結擔保其供述之真實性，又無受其他不當外
    力干擾之情形，依上揭說明，其於偵查中之證言，自具有證
    據能力，依刑事訴訟法第159 條之1 第2 項之規定，得為證
    據。
二、再按有事實足認被告或犯罪嫌疑人有最輕本刑為3 年以上有
    期徒刑之罪嫌，並危害國家安全或社會秩序情節重大，而有
    相當理由可信其通訊內容與本案有關，且不能或難以其他方
    法蒐集或調查證據者，得發通訊監察書，又該通訊監察書，
    偵查中由檢察官依司法警察機關聲請或依職權以書面記載第
    11條之通訊監察書應記載之事項，並敘明理由、檢附相關文
    件，聲請該管法院核發，通訊保障及監察法第5 條第1 項第
    1 款、第2 項定有明文。查本案起訴書所引之通訊監聽譯文
    ，係經本院核發通訊監察書予以監聽錄音所製作，監聽電話
    為被告所持用之門號0000000000、0000000000行動電話，有
    本院98年7 月20日核發之98年聲監字第000277號（監聽手機
    門號為0000000000、其期間自98年7 月20日至同年8 月18日
    ）、98年7 月30日核發之98年聲監字第000295號（監聽手機
    門號為0000000000、其期間自98年7 月30日至同年8 月28日
    ）、98年8 月12日核發之98年聲監字第000312號（監聽手機
    門號為0000000000、其期間自98年8 月18日至同年9 月16日
    ）、98年8 月20日核發之98年監續字第000488號（監聽手機
    門號為0000000000、其期間自98年8 月28日至同年9 月26日
    ）、98年9 月3 日核發之98年監續字第000517號（監聽手機
    門號為0000000000、其期間自98年9 月16日至同年10月15日
    ）、98年9 月15日核發之98年監續字第000530號（監聽手機
    門號為0000000000、其期間自98年9 月26日至同年10月25日
    ）等在卷可稽，係依法所為之監聽。是以被告於上開監聽對
    話中所為之陳述，係屬被告於審判外之陳述，而非被告以外
    之人審判外之陳述，並非我國刑事訴訟法傳聞法則適用之對
    象，暨司法警察機關對於被告之電話實施監聽之結果，係實
    施刑事訴訟程序之公務員依法定程序所取得之證據，該等證
    據依刑事訴訟法第158 條之4 規定之反面解釋，自有證據能
    力。而監聽錄音製作之譯文，雖通常為偵查犯罪機關單方面
    製作，然若被告或訴訟關係人對其真實性並無爭執，經法院
    於審判期日提示譯文供當事人辨認、表示意見並為辯論者，
    程式自屬適法（最高法院95年度台上字第295 號、96年度台
    上字第7147號判決意旨參照）。本案監聽譯文業經本院於審
    理中提示予被告及辯護人表示意見，且被告及其辯護人於法
    院調查證據時復不爭執該證據能力（98年度訴字第771 號卷
    〈下稱本院卷〉第29、45頁），而本院審酌電話監聽侵害被
    告權益之種類及輕重、對於被告訴訟上防禦不利益之程度、
    犯罪所生之危害或實害等情形，兼顧人權保障及公共利益之
    均衡維護，亦認本件此部分電話監聽合於比例原則，是認應
    具有證據能力。
三、末按當事人、代理人或辯護人於法院調查證據時，知有第15
    9 條第1 項不得為證據之情形，而未於言詞辯論終結前聲明
    異議者，視為有前項之同意，刑事訴訟法第159 條之5 第2
    項定有明文。經查：本案所引之下列其他證據，本院於審理
    中均一一踐行「告以要旨」程序，檢察官、被告、辯護人在
    知悉上開證據係審判外陳述之情形下，對於各該審判外之陳
    述均分別表示「沒有意見」，或僅就上開陳述是否真實表示
    意見，並未於言詞辯論終結前就證據能力聲明異議（本院卷
    第29頁、第45至46頁）；而本院審酌該等陳述作成時之情況
    ，認為其證據之取得過程並無瑕疵，且與待證事實具有關連
    性，證明力非明顯過低，而具適當性，是自應具有證據能力
    ，合先敘明。
貳、實體部分
一、上開犯罪事實，業據被告甲○○對於本院準備程序及審理中
    均坦承不諱（本院卷第27至28頁、第44至45頁），核與秘密
    證人A1、A2及證人即向被告購買安非他命、愷他命之廖文新
    、饒瑞郎、楊淋灝、彭毓鈞、陳國軒於警詢、偵查中之證述
    情節相符（臺灣苗栗地方法院檢察署98年度偵字第3431號偵
    查卷宗一第13至18、20至23、67至68、69至70、74至78、12
    0 至124 、126 至130 、131 至132 、173 至177 頁，98年
    度偵字第3431號偵查卷宗二第1 至8 、36至40、42至47、48
    至50、110 至116 頁，98年度偵字第3431號偵查卷宗三第22
    0 至224 、240 至242 頁，98年度偵字第5523號偵查卷第21
    4 至218 、221 至225 、308 至315 、361 至365 、366 至
    367 、408 至412 、454 至459 、460 至462 頁），復有上
    開各該證人持用如附表所示號碼之行動電話分別與被告使用
    之門號為0000000000、0000000000號行動電話聯絡購買安非
    他命、愷他命之監聽譯文在卷可佐（臺灣苗栗地方法院檢察
    署98年度偵字第3431號偵查卷宗一第103 、158 頁，98年度
    偵字第3431號偵查卷宗二第13、86、89、91、94頁，98年度
    偵字第3431號偵查卷宗三第231 頁），並有通聯調閱查詢單
    5 紙附卷可查（臺灣苗栗地方法院檢察署98年度偵字第3431
    號偵查卷宗一第102 、154 頁，98年度偵字第3431號偵查卷
    宗二第11、79頁，98年度偵字第3431號偵查卷宗三第228 頁
    ），且有門號0000000000號行動電話1 支（含SIM 卡1 張）
    扣案可憑，應可認定。
二、另參之毒品危害防制條例所定之販賣毒品罪，固以行為人有
    營利之目的，而販入或賣出毒品，亦或二者兼而有之者為其
    構成要件，其所稱「營利」，本非限於現實金錢之授受以賺
    取價差一端，倘行為人販入或賣出毒品，主觀上係出於為自
    己計算而獲取利益之意思，客觀上無論係採偷斤減兩、降低
    品質（如自行摻入添加物，用以降低毒品純度）等方式，縱
    其間未有價格上之差距，然行為人既藉此販賣行為以獲取利
    益，仍應謂與販賣之要件無悖。本案被告係基於營利之犯意
    出售第二級毒品安非他命、MDMA及第三級毒品愷他命，業經
    其供承不諱，已如前述，而毒品戕害國民身心健康，危害匪
    淺，向為政府厲法查緝之目標，況衡諸被告與附表所示之廖
    文新等人間俱無至親關係等情，苟無利得，被告豈有甘冒遭
    查緝法辦重刑之風險，而平白無端從事販賣安非他命、MDMA
    、愷他命之理？是以被告顯有藉各該次交易安非他命、MDMA
    、愷他命行為從中取利之意圖及事實，要無疑義。
三、綜上所述，足認被告任意性之自白與事實相符，本案事證明
    確，其犯行堪以認定，應依法論科。
四、論罪科刑部分
（一）新舊法比較適用
   1、按行為後法律有變更者，適用行為時之法律。但行為後之
      法律有利於行為人者，適用最有利於行為人之法律。刑法
      第2 條定有明文。又行為後法律有變更，致發生新舊法比
      較適用時，除與罪刑無關者，例如易刑處分、拘束人身自
      由之保安處分等事項，不必列入綜合比較，得分別適用有
      利於行為人之法律，另從刑原則上附隨於主刑一併比較外
      ，於比較新舊法時應就罪刑有關之一切情形，含本刑及有
      關之共犯、未遂犯、想像競合犯、牽連犯、連續犯、結合
      犯，以及累犯加重、自首減輕暨其他法定加減原因（如身
      分加減）與加減例等，綜其全部罪刑之結果為比較後，擇
      較有利者為整體之適用，不能予以割裂而分別適用個別有
      利之條文。
   2、再按法規之制定與法規之修正，如有特定生效日之必要者
      ，依中央法規標準法第14條或第20條第2 項準用第14條之
      規定，應分別特定其施行日期。法規制定或前次修正基於
      特殊因素所特定之施行日期，並不適用於日後修正或再次
      修正之條文。又法律之制定或修正，若未明定施行日期者
      ，中央法規標準法雖未規定應自何時生效，然法律既經制
      定或修正並經總統公布，自應依一般原則，自公布日起算
      至第3 日發生效力。92年7 月9 日修正公布之毒品危害防
      制條例第36條規定：「本條例自公布後6 個月施行」，其
      立法理由謂：「（一）依修正草案第2 條第3 項規定，法
      務部需會同衛生署成立審議委員會每3 個月定期檢討調整
      毒品之分級及品項，而本次新增第4 級毒品，有需要在新
      法施行前先經該審議會檢討後再調整公布，爰預留6 個月
      緩衝期，以利處理。（二）依本條例新修正之規定，有必
      要再訂定相關子法及修正相關法規，以配合本條例之施行
      ，故亦有需要預留適當緩衝期，以利訂頒相關子法及相關
      法規之配合修正」，故該條規定，顯係因應該次修正之需
      ，始預留適當之緩衝期，故其後修正條文之施行日期尚難
      援引此一規定而為標準，若未明定施行日期者，自應依一
      般原則，自公布日起算至第3 日發生效力。查總統於98年
      5 月20日以華總一義字第09800125141 號令修正公布毒品
      危害防制條例第4 、11、11之1 、17、20、25條條文，依
      上開說明，修正條文應自公布日起第3 日即98年5 月22日
      發生效力。
   3、另按，毒品危害防制條例第4 條第2 項原規定「製造、運
      輸、販賣第二級毒品者，處無期徒刑或7 年以上有期徒刑
      ，得併科新臺幣7 百萬元以下罰金」、同條第3 項原規定
      「製造、運輸、販賣第三級毒品者，處5 年以上有期徒刑
      ，得併科新臺幣5 百萬元以下罰金」，本件被告甲○○如
      附表編號1 至7 之行為（下稱適用舊法之部分）後，上開
      規定業經立法院於98年5 月5 日三讀，其第2 項修正為「
      製造、運輸、販賣第二級毒品者，處無期徒刑或7 年以上
      有期徒刑，得併科新臺幣1 千萬元以下罰金」、第3 項修
      正為「製造、運輸、販賣第三級毒品者，處5 年以上有期
      徒刑，得併科新臺幣7 百萬元以下罰金」，並經總統於98
      年5 月20日公布，同年月22日生效，經比較上開新舊法之
      規定，犯罪構成要件並未變動，僅新法之罰金數額提高，
      因販賣第二級、第三級毒品之新法並未較有利於被告，且
      被告並未於偵查及審理中均自白犯行（偵查中並未自白犯
      行），自無庸考量修正後毒品危害防制條例第17條第2 項
      之適用。揆諸首揭法條，新舊法綜合比較之結果，此部分
      應適用舊法即修正前毒品危害防制條例第4 條第2 項及同
      條第3 項之規定。
   4、除上述應適用舊法之部分外，被告如附表編號8 至15之行
      為，係於毒品危害防制條例生效施行後所為，非行為後法
      律有變更之情形，無新舊法比較之必要，自應適用修正後
      之毒品危害防制條例（下稱適用新法部分），附此敘明。
（二）按安非他命、MDMA為毒品危害防制條例第2 條第2 項第2
      款規定之第二級毒品，另愷他命為同條例第2 條第2 項第
      3 款規定之第三級毒品，核被告所為如附表所示適用舊法
      部分及適用新法部分，係犯修正前毒品危害防制條例第4
      條第2 項之販賣第二級毒品罪1 次及同條第3 項之販賣第
      三級毒品罪6 次、現行毒品危害防制條例第4 條第2 項之
      販賣第二級毒品罪2 次及同條第3 項之販賣第三級毒品罪
      6 次。被告持有安非他命、MDMA、愷他命之低度行為，分
      別為其販賣等高度行為所吸收，均不另論罪。
（三）又刑法於94年2 月2 日修正公布，於95年7 月1 日起施行
      ，基於刑罰公平原則之考量，杜絕僥倖之犯罪心理，並避
      免易致鼓勵犯罪之誤解，修正後刑法已刪除第56條連續犯
      之規定，行為人反覆實行之犯罪行為茍係在刑法修正施行
      後者，因法律之修正已生阻斷連續犯之法律效果，除認應
      合於接續犯、繼續犯、集合犯等實質上一罪關係而以一罪
      論處外，基於一罪一罰之刑罰公平性，自應併合處罰；所
      謂「集合犯」，係指立法者所制定之犯罪構成要件中，本
      即預定有數個同種類行為而反覆實行之犯罪而言，故是否
      集合犯之判斷，客觀上自應斟酌法律規範之本來意涵、實
      現該犯罪目的之必要手段、社會生活經驗中該犯罪必然反
      覆實行之常態及社會通念等，主觀上則視其反覆實施之行
      為是否出於行為人之一個犯意，並秉持刑罰公平原則，加
      以判斷之，而行為人多次販毒品之行為，未必皆出於行為
      人之一個犯意決定，故販賣毒品之罪，難認係集合犯之罪
      。又依刑法第56條修正理由之說明，謂「對繼續犯同一罪
      名之罪者，均適用連續犯之規定論處，不無鼓勵犯罪之嫌
      ，亦使國家刑罰權之行使發生不合理之現象」、「基於連
      續犯原為數罪之本質及刑罰公平原則之考量，爰刪除有關
      連續犯之規定」等語，即係將本應各自獨立評價之數罪，
      回歸本來就應賦予複數法律效果之原貌，因此，就刑法修
      正施行後多次販賣毒品之犯行，採一罪一罰，始符合立法
      本旨（最高法院96年度台上字第7052號判決意旨參照）。
      本件被告所為如附表所示各次販賣毒品之犯行，均係在刑
      法修正施行後所為，行為時間相異，難認係在密切接近之
      時、地，分數個舉動以接續或反覆施行之行為，與接續犯
      之概念非合，參酌上開所述，即應予以分論併罰。
（四）被告前因竊盜、違反組織犯罪防制條例等案件，經本院先
      後判處有期徒刑3 月、6 月確定，嗣經定應執行有期徒刑
      8 月，於民國95年6 月11日縮刑期滿執行完畢，有臺灣高
      等法院被告前案紀錄表在卷可按，其受有期徒刑執行完畢
      後，5 年以內故意再犯本件均為有期徒刑以上之罪，為累
      犯，除法定刑為無期徒刑部分，依刑法第65條第1 項規定
      ，不得加重外，就有期徒刑、罰金刑部分，則應予以加重
      。
（五）又刑法第59條規定：「犯罪之情狀顯可憫恕，認科以最低
      度刑仍嫌過重者，得酌量減輕其刑」，其立法理由指出：
      本條所謂「犯罪之情狀可憫恕」，自係指裁判者審酌刑法
      第57條各款所列事項以及其他一切與犯罪有關之情狀之結
      果，認其犯罪足堪憫恕者而言。另最高法院70年第6 次刑
      事庭會議決議：刑法第59條規定，犯罪之情狀可憫恕者，
      得酌量減輕其刑，同法第57條規定，科刑時應審酌一切情
      狀，尤應注意左列事項（共10款）為科刑重輕之標準，兩
      條適用上固有區別，惟所謂「犯罪之情狀」與「一切情形
      」云云，並非有截然不同之領域，於裁判上酌減其刑時，
      應就犯罪一切情狀（包括第57條所列舉之10款事項），予
      以全盤考量，審酌其犯罪有無可憫恕之事由（即判例所稱
      有特殊之原因與環境等等，在客觀上足以引起一般同情，
      以及宣告法定低度刑，是否猶嫌過重），以為判斷。故適
      用第59條酌量減輕其刑時，並不排除第57條所列舉10款事
      由之審酌，惟其程度應達於確可憫恕，始可予以酌減。經
      查：被告就如附表編號7 至9 所示販賣第二級毒品之犯行
      ，其法定刑修正前為無期徒刑或7 年以上有期徒刑，得併
      科新臺幣7 百萬元以下罰金，修正後為無期徒刑或7 年以
      上有期徒刑，得併科新臺幣1 千萬元以下罰金；附表編號
      1 至6 、10至15所示販賣第三級毒品之犯行，其法定刑修
      正前為5 年以上有期徒刑，得併科新臺幣5 百萬元以下罰
      金，修正後為5 年以上有期徒刑，得併科新臺幣7 百萬元
      以下罰金，惟被告雖販賣第二級毒品3 次、第三級毒品12
      次，然實際總共獲得之利益僅5 千7 百元，所生危害及所
      獲利益，與一般販毒者動輒販賣上百、上千公克之中、大
      盤商相比，惡性顯然較輕，倘不問被告販賣毒品之數量及
      獲利，一律處以法定刑最低本刑，無異鼓勵販毒之人，從
      事大量毒品之販賣，顯非毒品危害防制條例遏止毒品氾濫
      之立法本旨。從而，本院認被告所犯之販賣第二級、第三
      級毒品罪其情狀在客觀上足以引起一般同情，縱予以宣告
      法定最低刑度之7 年以上有期徒刑及5 年以上有期徒刑，
      猶嫌過重且失之苛酷，爰依刑法第59條規定，酌量減輕其
      刑，並因有前述累犯加重之事由，依刑法第71條第1 項之
      規定，先加後減之。
（六）量刑理由之說明：
      爰審酌被告素行不佳，前有竊盜、違反組織犯罪防制條例
      案件等論罪科刑紀錄（已如前述），其明知安非他命、MD
      MA、愷他命均係屬戕害人身心之毒品，竟為貪圖不法利益
      ，鋌而走險予以販賣他人施用，危害社會治安及國民健康
      甚鉅，且販賣毒品為世界各國戮力查緝之萬國公罪，安非
      他命、MDMA、愷他命足以使施用者導致精神障礙、性格異
      常，甚至造成生命危險之生理成癮性及心理依賴性，惟考
      量本案均係小額交易，而所得共計僅5 千7 百元（包括安
      非他命、MDMA、愷他命），與一般大毒梟相較，其犯罪情
      節尚非惡劣嚴重，且其於本院行準備程序時即坦承所有犯
      行，節省不必要之調查資源，暨其生活狀況、智識程度、
      犯罪之動機、目的、手段、所生危害等一切情狀，認公訴
      人具體求處應執行有期徒刑7 年2 月稍嫌較重，爰分別量
      處如附表「宣告刑」欄所示之刑（含主刑及從刑），並定
      其應執行之刑，以示懲儆，並符罪刑相當原則。
（七）沒收部分：
    1.按犯毒品危害防制條例第4 條之罪者，其供犯罪所用或因
      犯罪所得之財物，均沒收之，如全部或一部不能沒收時，
      追徵其價額或以其財產抵償之，毒品危害防制條例第19條
      第1 項定有明文。該條係採義務沒收主義，且金錢為代替
      物，重在兌換價值，而不在原物，自難拘泥於沒收原物之
      理論，認沒收販賣毒品所得之金錢，以當場查獲扣押者為
      限，苟能證明其為販賣毒品所得之金錢，均應予以沒收（
      最高法院92年度台上字第5227號判決意旨參照）。是販賣
      毒品所得之金錢，無論已否扣案，如仍屬存在，即應依法
      沒收。故被告先後出售安非他命、MDMA、愷他命予如附表
      所示之人，其犯罪所得共計5 千7 百元，既無法證明業已
      滅失，自均屬被告犯毒品危害防制條例第4 條之罪所得之
      財物，仍各應依毒品危害防制條例第19條第1 項規定諭知
      沒收，如全部或一部不能沒收時，以其財產抵償之。
    2.又按毒品危害防制條例第19條第1 項前段「犯第4 條至第
      9 條、第12條、第13條或第14條第1 項、第2 項之罪者，
      其供犯罪所用或因犯罪所得之財物，均沒收」係屬強制規
      定，採義務沒收原則，固為刑法之特別規定，但上開法條
      既無「不問屬於犯人與否，沒收之」之規定，仍應以該物
      品屬於犯人所有者為限；亦即係指於裁判時為共犯（包括
      共同正犯、從犯及教唆犯）者間所有者而言（最高法院90
      年度台上字第626 號、93年度台上字第3260號判決意旨參
      照）。又行動電話服務需以晶片卡（即SIM 卡）為使用介
      面，因此電信公司於出租行動電話門號予消費者使用時，
      即同時附帶提供晶片卡作為消費者門號使用之介面，故電
      信公司接受消費者申辦門號並將該門號開通上線時，該晶
      片卡之所有權亦移轉予消費者，亦有最高法院97年度台上
      字第3890號判決意旨可資參照，且實務上電信公司亦均認
      行動電話（含一般型及預付型）SIM 卡所有權歸客戶所有
      ，亦有司法院97年5 月6 日院台廳刑一字第0970009760號
      函意旨為憑。經查，扣案之0000000000號行動電話（含SI
      M 卡1 張）係被告所有供聯繫販賣毒品之工具之情，業經
      被告供承在卷（本院卷第47頁），另未扣案之0000000000
      號行動電話1 支（含SIM 卡1 張），經訊之被告亦坦承係
      其所有並供作為販賣毒品聯絡工具等情（本院卷第47至48
      頁），且無法證明業已滅失，自應依毒品危害防制條例第
      19條第1 項之規定，分別在被告所犯如附表編號9 至15、
      8 所示罪刑項下宣告沒收之，如全部或一部不能沒收時，
      追徵其價額或以其財產抵償之。至本案雖另扣得00000000
      00號行動電話1 支，然因無證據證明與本案相關，宜由檢
      察官另行依法處理，附此敘明。
五、應適用之法條：
（一）刑事訴訟法第299 條第1 項前段。
（二）修正前毒品危害防制條例第4 條第2 項、第3 項；現行毒
      品危害防制條例第4 條第2 項、第3 項、第19條第1 項。
（三）刑法第2 條第1 項前段、第11條、第47條第1 項、第59條
      、第51條第5 、9 、10款。
本案經檢察官唐先恆到庭執行職務。
中    華    民    國    99    年    1     月    4     日
                  刑事第二庭  審判長法  官  楊清益
                                    法  官  林靜雯
                                    法  官  魏宏安
以上正本證明與原本無異。
如不服本判決應於收受判決後10日內向本院提出上訴書狀，並應
應敘述具體理由。其未敘述上訴理由者，應於上訴期間屆滿後20
日內向本院補提理由書( 均須按他造當事人之人數附繕本) 「切
勿逕送上級法院」。告訴人或被害人如對本判決不服者，應具備
理由請求檢察官上訴，其上訴期間之計算係以檢察官收受判決正
本之日期為準。
                                    書記官  張玉楓
中    華    民    國    99    年    1     月    4     日
附錄本判決論罪科刑依據之法條：
修正前毒品危害防制條例第4條第2項、第3項
製造、運輸、販賣第二級毒品者，處無期徒刑或7 年以上有期徒
刑，得併科新臺幣7百萬元以下罰金。
製造、運輸、販賣第三級毒品者，處5 年以上有期徒刑，得併科
新臺幣5百萬元以下罰金。
現行毒品危害防制條例第4條第2項、第3項
製造、運輸、販賣第二級毒品者，處無期徒刑或7 年以上有期徒
刑，得併科新臺幣1 千萬元以下罰金。
製造、運輸、販賣第三級毒品者，處5 年以上有期徒刑，得併科
新臺幣7 百萬元以下罰金。
附表：
┌──┬───┬─────┬─────┬────┬─────┬────┐
│編號│販賣對│販毒時間  │販毒地點  │販毒方式│交易毒品種│所犯法條│
│    │象    │（民國）  │          │        │類、數量與│        │
│    │      │          │          │        │價格（新臺│        │
│    │      │          │          │        │幣）      │        │
├──┼───┼─────┼─────┼────┼─────┼────┤
│1   │徐○豪│97年2月間 │苗栗縣頭份│秘密證人│愷他命，1 │毒品危害│
│    │      │          │鎮流東里16│A1指證徐│包，500元 │防制條例│
│    │      │          │鄰全家福新│○豪使用│          │第4 條第│
│    │      │          │村7 號前  │行動電話│          │3項     │
│    │      │          │          │00000000│          │        │
│    │      │          │          │72號與被│          │        │
│    │      │          │          │告甲○○│          │        │
│    │      │          │          │聯絡交易│          │        │
│    │      │          │          │毒品    │          │        │
├──┼───┴─────┴─────┴────┴─────┴────┤
│科刑│甲○○販賣第三級毒品，累犯，處有期徒刑貳年柒月。未扣案因販賣第│
│主文│三級毒品所得新臺幣伍佰元沒收，如全部或一部不能沒收時，以其財產│
│    │抵償之。                                                      │
├──┼───┬────┬──────┬────┬─────┬────┤
│2   │徐○豪│97年5月 │苗栗縣頭份鎮│秘密證人│愷他命，1 │毒品危害│
│    │      │間      │興華中學校門│A1指證徐│包，500元 │防制條例│
│    │      │        │口          │○豪使用│          │第4條第3│
│    │      │        │            │行動電話│          │項      │
│    │      │        │            │00000000│          │        │
│    │      │        │            │72號與被│          │        │
│    │      │        │            │告甲○○│          │        │
│    │      │        │            │聯絡交易│          │        │
│    │      │        │            │毒品    │          │        │
├──┼───┴────┴──────┴────┴─────┴────┤
│科刑│甲○○販賣第三級毒品，累犯，處有期徒刑貳年柒月。未扣案因販賣第│
│主文│三級毒品所得新臺幣伍佰元沒收，如全部或一部不能沒收時，以其財產│
│    │抵償之。                                                      │
├──┼───┬────┬──────┬────┬─────┬────┤
│3   │徐○豪│97年10月│苗栗縣頭份鎮│秘密證人│愷他命，1 │毒品危害│
│    │      │下旬某日│流東里16鄰全│A1指證徐│包，500元 │防制條例│
│    │      │19時至20│家福新村7號 │○豪使用│          │第4條第3│
│    │      │時      │前          │行動電話│          │項      │
│    │      │        │            │00000000│          │        │
│    │      │        │            │72號與被│          │        │
│    │      │        │            │告甲○○│          │        │
│    │      │        │            │聯絡交易│          │        │
│    │      │        │            │毒品    │          │        │
├──┼───┴────┴──────┴────┴─────┴────┤
│科刑│甲○○販賣第三級毒品，累犯，處有期徒刑貳年柒月。未扣案因販賣第│
│主文│三級毒品所得新臺幣伍佰元沒收，如全部或一部不能沒收時，以其財產│
│    │抵償之。                                                      │
├──┼───┬────┬──────┬────┬─────┬────┤
│4   │朱○杰│97年9月 │苗栗縣頭份鎮│秘密證人│愷他命，1 │毒品危害│
│    │      │中旬    │中正三路239 │A2指證朱│包，300元 │防制條例│
│    │      │        │號旁「OK便利│○杰透過│          │第4條第3│
│    │      │        │商店」前    │友人徐○│          │項      │
│    │      │        │            │豪使用行│          │        │
│    │      │        │            │動電話09│          │        │
│    │      │        │            │00000000│          │        │
│    │      │        │            │號與被告│          │        │
│    │      │        │            │甲○○聯│          │        │
│    │      │        │            │絡交易毒│          │        │
│    │      │        │            │品      │          │        │
├──┼───┴────┴──────┴────┴─────┴────┤
│科刑│甲○○販賣第三級毒品，累犯，處有期徒刑貳年柒月。未扣案因販賣第│
│主文│三級毒品所得新臺幣參佰元沒收，如全部或一部不能沒收時，以其財產│
│    │抵償之。                                                      │
├──┼───┬────┬──────┬────┬─────┬────┤
│5   │朱○杰│97年10月│苗栗縣頭份鎮│秘密證人│愷他命，1 │毒品危害│
│    │      │中旬    │中正二路221 │A2指證朱│包，300元 │防制條例│
│    │      │        │號「斗煥國小│○杰透過│          │第4條第3│
│    │      │        │」對面路旁  │友人徐○│          │項      │
│    │      │        │            │豪使用行│          │        │
│    │      │        │            │動電話09│          │        │
│    │      │        │            │00000000│          │        │
│    │      │        │            │號與被告│          │        │
│    │      │        │            │甲○○聯│          │        │
│    │      │        │            │絡交易毒│          │        │
│    │      │        │            │品      │          │        │
├──┼───┴────┴──────┴────┴─────┴────┤
│科刑│甲○○販賣第三級毒品，累犯，處有期徒刑貳年柒月。未扣案因販賣第│
│主文│三級毒品所得新臺幣參佰元沒收，如全部或一部不能沒收時，以其財產│
│    │抵償之。                                                      │
├──┼───┬────┬──────┬────┬─────┬────┤
│6   │朱○杰│97年12月│苗栗縣頭份鎮│秘密證人│愷他命，1 │毒品危害│
│    │      │6日     │中正路「上公│A2指證朱│包，300元 │防制條例│
│    │      │        │園」附近    │○杰透過│          │第4條第3│
│    │      │        │            │友人徐○│          │項      │
│    │      │        │            │豪使用行│          │        │
│    │      │        │            │動電話09│          │        │
│    │      │        │            │00000000│          │        │
│    │      │        │            │號與被告│          │        │
│    │      │        │            │甲○○聯│          │        │
│    │      │        │            │絡交易毒│          │        │
│    │      │        │            │品      │          │        │
├──┼───┴────┴──────┴────┴─────┴────┤
│科刑│甲○○販賣第三級毒品，累犯，處有期徒刑貳年柒月。未扣案因販賣第│
│主文│三級毒品所得新臺幣參佰元沒收，如全部或一部不能沒收時，以其財產│
│    │抵償之。                                                      │
├──┼───┬────┬──────┬────┬─────┬────┤
│7   │朱○杰│97年12月│苗栗縣頭份鎮│秘密證人│MDMA，1 顆│毒品危害│
│    │      │6日     │中正路「上公│A2指證朱│，500元   │防制條例│
│    │      │        │園」附近    │○杰透過│          │第4條第2│
│    │      │        │            │友人徐○│          │項      │
│    │      │        │            │豪使用行│          │        │
│    │      │        │            │動電話09│          │        │
│    │      │        │            │00000000│          │        │
│    │      │        │            │號與被告│          │        │
│    │      │        │            │甲○○聯│          │        │
│    │      │        │            │絡交易毒│          │        │
│    │      │        │            │品      │          │        │
├──┼───┴────┴──────┴────┴─────┴────┤
│科刑│甲○○販賣第二級毒品，累犯，處有期徒刑參年柒月。未扣案因販賣第│
│主文│二級毒品所得新臺幣伍佰元沒收，如全部或一部不能沒收時，以其財產│
│    │抵償之。                                                      │
├──┼───┬────┬──────┬────┬─────┬────┤
│8   │廖文新│98年7月 │苗栗縣頭份鎮│廖文新使│安非他命，│毒品危害│
│    │      │20日20時│珊瑚里「太陽│用行動電│1包，500元│防制條例│
│    │      │許      │宮」        │話098124│          │第4條第2│
│    │      │        │            │5683撥打│          │項      │
│    │      │        │            │甲○○使│          │        │
│    │      │        │            │用之行動│          │        │
│    │      │        │            │電話0930│          │        │
│    │      │        │            │053984聯│          │        │
│    │      │        │            │絡交易毒│          │        │
│    │      │        │            │品      │          │        │
├──┼───┴────┴──────┴────┴─────┴────┤
│科刑│甲○○販賣第二級毒品，累犯，處有期徒刑參年柒月。未扣案之門號０│
│主文│000000000號之行動電話壹支（含SIM 卡壹張）沒收，如全部│
│    │或一部不能沒收時，追徵其價額或以其財產抵償之；未扣案因販賣第二│
│    │級毒品所得新臺幣伍佰元沒收，如全部或一部不能沒收時，以其財產抵│
│    │償之。                                                        │
├──┼───┬────┬──────┬────┬─────┬────┤
│9   │饒瑞郎│98年8月 │苗栗縣頭份鎮│饒瑞郎使│安非他命，│毒品危害│
│    │      │23日19時│「頭份鎮農會│用行動電│1包，500元│防制條例│
│    │      │許      │珊珠湖辦事處│話098340│          │第4條第2│
│    │      │        │」巷口      │8685撥打│          │項      │
│    │      │        │            │甲○○使│          │        │
│    │      │        │            │用之行動│          │        │
│    │      │        │            │電話0981│          │        │
│    │      │        │            │775170聯│          │        │
│    │      │        │            │絡交易毒│          │        │
│    │      │        │            │品      │          │        │
├──┼───┴────┴──────┴────┴─────┴────┤
│科刑│甲○○販賣第二級毒品，累犯，處有期徒刑參年柒月。扣案之門號０九│
│主文│00000000號之行動電話壹支（含SIM 卡壹張）沒收，如全部或│
│    │一部不能沒收時，追徵其價額或以其財產抵償之；未扣案因販賣第二級│
│    │毒品所得新臺幣伍佰元沒收，如全部或一部不能沒收時，以其財產抵償│
│    │之。                                                          │
├──┼───┬────┬──────┬────┬─────┬────┤
│10  │楊淋灝│98年8月 │苗栗縣頭份鎮│楊淋灝使│愷他命，1 │毒品危害│
│    │      │29日16時│「愛伊堡汽車│用行動電│包，500元 │防制條例│
│    │      │許      │旅館」前    │話091607│          │第4條第3│
│    │      │        │            │1951撥打│          │項      │
│    │      │        │            │甲○○使│          │        │
│    │      │        │            │用之行動│          │        │
│    │      │        │            │電話0981│          │        │
│    │      │        │            │775170聯│          │        │
│    │      │        │            │絡交易毒│          │        │
│    │      │        │            │品      │          │        │
├──┼───┴────┴──────┴────┴─────┴────┤
│科刑│甲○○販賣第三級毒品，累犯，處有期徒刑貳年柒月。扣案之門號０九│
│主文│00000000號之行動電話壹支（含SIM 卡壹張）沒收，如全部或│
│    │一部不能沒收時，追徵其價額或以其財產抵償之；未扣案因販賣第三級│
│    │毒品所得新臺幣伍佰元沒收，如全部或一部不能沒收時，以其財產抵償│
│    │之。                                                          │
├──┼───┬────┬──────┬────┬─────┬────┤
│11  │彭毓鈞│98年8月 │苗栗縣頭份鎮│彭毓鈞使│愷他命，1 │毒品危害│
│    │      │29日18時│成功里3鄰中 │用行動電│包，500元 │防制條例│
│    │      │許      │興街86號    │話097220│          │第4條第3│
│    │      │        │            │0873撥打│          │項      │
│    │      │        │            │甲○○使│          │        │
│    │      │        │            │用之行動│          │        │
│    │      │        │            │電話0981│          │        │
│    │      │        │            │775170聯│          │        │
│    │      │        │            │絡交易毒│          │        │
│    │      │        │            │品      │          │        │
├──┼───┴────┴──────┴────┴─────┴────┤
│科刑│甲○○販賣第三級毒品，累犯，處有期徒刑貳年柒月。扣案之門號０九│
│主文│00000000號之行動電話壹支（含SIM 卡壹張）沒收，如全部或│
│    │一部不能沒收時，追徵其價額或以其財產抵償之；未扣案因販賣第三級│
│    │毒品所得新臺幣伍佰元沒收，如全部或一部不能沒收時，以其財產抵償│
│    │之。                                                          │
├──┼───┬────┬──────┬────┬─────┬────┤
│12  │陳國軒│98年9月6│苗栗縣頭份鎮│陳國軒使│愷他命，1 │毒品危害│
│    │      │日凌晨2 │「上公園」  │用行動電│包，200元 │防制條例│
│    │      │時許    │            │話096069│          │第4條第3│
│    │      │        │            │5770撥打│          │項      │
│    │      │        │            │甲○○使│          │        │
│    │      │        │            │用之行動│          │        │
│    │      │        │            │電話0981│          │        │
│    │      │        │            │775170聯│          │        │
│    │      │        │            │絡交易毒│          │        │
│    │      │        │            │品      │          │        │
├──┼───┴────┴──────┴────┴─────┴────┤
│科刑│甲○○販賣第三級毒品，累犯，處有期徒刑貳年柒月。扣案之門號０九│
│主文│00000000號之行動電話壹支（含SIM 卡壹張）沒收，如全部或│
│    │一部不能沒收時，追徵其價額或以其財產抵償之；未扣案因販賣第三級│
│    │毒品所得新臺幣貳佰元沒收，如全部或一部不能沒收時，以其財產抵償│
│    │之。                                                          │
├──┼───┬────┬──────┬────┬─────┬────┤
│13  │陳國軒│98年9月7│苗栗縣頭份鎮│陳國軒使│愷他命，1 │毒品危害│
│    │      │日23時許│某網咖內    │用行動電│包，200元 │防制條例│
│    │      │        │            │話097315│          │第4條第3│
│    │      │        │            │7990撥打│          │項      │
│    │      │        │            │甲○○使│          │        │
│    │      │        │            │用之行動│          │        │
│    │      │        │            │電話0981│          │        │
│    │      │        │            │775170聯│          │        │
│    │      │        │            │絡交易毒│          │        │
│    │      │        │            │品      │          │        │
├──┼───┴────┴──────┴────┴─────┴────┤
│科刑│甲○○販賣第三級毒品，累犯，處有期徒刑貳年柒月。扣案之門號０九│
│主文│00000000號之行動電話壹支（含SIM 卡壹張）沒收，如全部或│
│    │一部不能沒收時，追徵其價額或以其財產抵償之；未扣案因販賣第三級│
│    │毒品所得新臺幣貳佰元沒收，如全部或一部不能沒收時，以其財產抵償│
│    │之。                                                          │
├──┼───┬────┬──────┬────┬─────┬────┤
│14  │陳國軒│98年9月 │苗栗縣頭份鎮│陳國軒使│愷他命，1 │毒品危害│
│    │      │14日23時│上興里「河背│用行動電│包，200元 │防制條例│
│    │      │許      │橋」上      │話091668│          │第4條第3│
│    │      │        │            │0407撥打│          │項      │
│    │      │        │            │甲○○使│          │        │
│    │      │        │            │用之行動│          │        │
│    │      │        │            │電話0981│          │        │
│    │      │        │            │775170聯│          │        │
│    │      │        │            │絡交易毒│          │        │
│    │      │        │            │品      │          │        │
├──┼───┴────┴──────┴────┴─────┴────┤
│科刑│甲○○販賣第三級毒品，累犯，處有期徒刑貳年柒月。扣案之門號０九│
│主文│00000000號之行動電話壹支（含SIM 卡壹張）沒收，如全部或│
│    │一部不能沒收時，追徵其價額或以其財產抵償之；未扣案因販賣第三級│
│    │毒品所得新臺幣貳佰元沒收，如全部或一部不能沒收時，以其財產抵償│
│    │之。                                                          │
├──┼───┬────┬──────┬────┬─────┬────┤
│15  │陳國軒│98年9月 │苗栗縣頭份鎮│陳國軒使│愷他命，1 │毒品危害│
│    │      │15日23時│「新都市遊藝│用公用電│包，200元 │防制條例│
│    │      │許      │場」        │話撥打李│          │第4條第3│
│    │      │        │            │志祥使用│          │項      │
│    │      │        │            │之行動電│          │        │
│    │      │        │            │話098177│          │        │
│    │      │        │            │5170聯絡│          │        │
│    │      │        │            │交易毒品│          │        │
├──┼───┴────┴──────┴────┴─────┴────┤
│科刑│甲○○販賣第三級毒品，累犯，處有期徒刑貳年柒月。扣案之門號０九│
│主文│00000000號之行動電話壹支（含SIM 卡壹張）沒收，如全部或│
│    │一部不能沒收時，追徵其價額或以其財產抵償之；未扣案因販賣第三級│
│    │毒品所得新臺幣貳佰元沒收，如全部或一部不能沒收時，以其財產抵償│
│    │之。                                                          │
└──┴───────────────────────────────┘

司法院資訊處製作；財團法人民間司法改革基金會備份。
